臺灣屏東地方法院刑事判決
111年度金訴字第125號
公  訴  人  臺灣屏東地方檢察署檢察官
被      告  邱亭芳


上列被告因洗錢防制法等案件，經檢察官追加起訴（111年度偵
字第2235號），本院判決如下：
    主  文
本件追加起訴公訴不受理。
    理  由
一、追加起訴意旨詳如追加起訴書所載(如附件)。
二、於第一審辯論終結前，得就與本案相牽連之犯罪或本罪之誣
    告罪，追加起訴，刑事訴訟法第265條第1項定有明文。故於
    第一審言詞辯論終結後，始就與本案相牽連之他罪追加起訴
    ，於法顯屬不合。又起訴之程序違背規定者，應諭知不受理
    之判決，並得不經言詞辯論為之，刑事訴訟法第303條第1款
    、第307條亦分別定有明文。
三、公訴人雖以本件追加起訴之犯罪事實與本院110年度金訴字
    第142號案件具有一人犯數罪之相牽連關係，因而追加起訴
    。惟本院110年度金訴字第142號案件，因被告自白犯罪，本
    院認為宜以簡易判決處刑，故於民國111年3月28日以111年
    度金簡字第50號判決在案，有111年度金簡字第50號判決1份
    在卷可憑。而本案追加起訴案件係於111年4月11日始繫屬本
    院，此有臺灣屏東地方檢察署111年4月8日屏檢介洪111偵22
    35字第1119013293號函上之本院收狀日期戳章足憑，是本案
    追加起訴案件既係於111年度金簡字第50號案件判決後始繫
    屬本院，依前揭說明，本件追加起訴程序自屬違背規定，爰
    不經言詞辯論，逕為諭知不受理之判決。
據上論斷，應依刑事訴訟法第303條第1款、第307條，判決如主
文。
本案經檢察官翁逸玲追加起訴。
中　　華　　民　　國　　111 　年　　4 　　月　　25　　日
                  刑事第一庭  審判長法  官  王以齊
　　　　　　　　　                  法  官  楊宗翰
　　　　　　　　　                  法  官  粘凱庭
以上正本證明與原本無異。
如不服本判決應於收受判決後20日內向本院提出上訴書狀，並應
敘述具體理由；其未敘述上訴理由者，應於上訴期間屆滿後20日
內向本院補提理由書（均須按他造當事人之人數附繕本）「切勿
逕送上級法院」。
中　　華　　民　　國　　111 　年　　4 　　月　　25　　日
                                    書記官  李家維
附件：
臺灣屏東地方檢察署檢察官追加起訴書
                                     111年度偵字第2235號
　　被　　　告　邱亭芳　
上列被告因違反詐欺等案件，已經偵查終結，認應該追加提起公
訴，茲將犯罪事實及證據並所犯法條分敘如下：  
        犯罪事實
一、邱亭芳知悉金融帳戶為個人信用之表徵，且申請開立金融帳
    戶並無任何特殊限制，一般人符合條件下均可自行至不同金
    融機構申請開立多數帳戶使用，且金融帳戶遭利用成為詐騙
    集團使用之不法工具，於近年政府大力宣導、媒體廣泛報導
    下，已成為社會大眾普遍具有之經驗法則，並因此影響國內
    各銀行窗口、各處提款機等可能涉及詐騙集團利用他人金融
    機構帳戶實行犯罪之處所均設置、宣傳或張貼提供金融帳戶
    予他人和為他人提領款項將構成犯罪之標語或圖示，從而依
    邱亭芳大學畢業之學歷、從事汽車貸款之職業經歷及其年齡
    ，其應可預見將自己持用之金融帳戶提供真實年籍資料不詳
    之他人使用及協助提領款項，可能因此供不法詐騙份子利用
    以詐術使他人將款項匯入，並掩飾、隱匿詐騙犯罪所得之去
    向，仍與真實年籍資料不詳之詐騙集團成員，共同基於意圖
    為自己不法所有之詐欺取財及洗錢之犯意聯絡，於民國109
    年12月間某時許，提供其申辦之中國信託商業銀行帳號000-
    000000000000號帳戶（下稱中信帳戶）予上開詐騙集團成員
    ，收取被害人受騙交付之款項。嗣上開詐騙集團成員以如附
    表所示之不正方法，致薛閔慈陷於錯誤，而將如附表所示之
    款項匯（存）入如附表所示之第一層帳戶內，再由第一層帳
    戶於附表所示之時間轉帳至第二層帳戶內，再由第二層帳戶
    旋轉出至第三層帳戶即上開中信帳戶內，最後由邱亭芳轉出
    殆盡，以此方式掩飾或隱匿特定犯罪所得來源。嗣因薛閔慈
    察覺遭騙報警處理，始循線查悉上情。
二、案經薛閔慈訴由南投縣政府警察局移送偵辦。
        證據清單及待證事實
編號 證據名稱 待證事實 1 被告邱亭芳於警詢及偵查中之供述 被告坦承上開中信帳戶收受如附表第三層帳戶所示之匯款並將該款項轉出之事實。 2 ⑴告訴人薛閔慈於警詢中之指訴 ⑵告訴人薛閔慈所提出之上海商業儲蓄銀行匯出匯款申請書（回條聯）影本 證明告訴人遭詐騙匯款至附表第一層帳戶之事實。 3 被告邱亭芳之上開中信帳戶存款基本資料及交易明細 證明告訴人遭詐騙匯款之款項，最終轉匯至第三層帳戶係被告所申辦帳戶之事實。 
一、核被告所為，係犯刑法第339條第1項詐欺取財、洗錢防制法
    第14條第1項一般洗錢罪嫌。被告與姓名年籍不詳之詐欺集
    團成員間，就上開犯行有犯意聯絡與行為分擔，請論以共同
    正犯。又被告以一提供上開帳戶並依指示提領款項轉出之行
    為，觸犯上開數罪名，屬想像競合犯，請依刑法第55條前段
    規定，從一重以一般洗錢罪處斷。 
二、被告前曾被訴詐欺等案件，業經本署以110年度偵字第5797
    號案件提起公訴，現由臺灣屏東地方法院以110年度金訴字
    第142號案件審理中，有該案起訴書及刑案資料查註紀錄表
    附卷足憑，本案與已起訴之案件，為一人犯數罪之相牽連案
    件，爰追加提起公訴。
三、依刑事訴訟法第265條第1項追加提起公訴。
　　此  致
臺灣屏東地方法院
中　　華　　民　　國　 111　　年　　3 　　月　　25　　日
　　　　　　　　　　　　　　　檢　察　官  翁逸玲
追加起訴書附表：
      
被害人   詐欺方式 匯款時間 匯（存）入之帳戶(第一層帳戶）/金額（新臺幣） 匯（存）入之帳戶(第二層帳戶）/時間/金額（新臺幣） 匯（存）入之帳戶(第三層帳戶）/時間/金額（新臺幣） 薛閔慈(提告) 詐欺集團成員透過臉書社交平台軟體向左列薛閔慈佯稱：「在AI未來大數據網站上進行投資獲利可期」云云，致薛閔慈陷於錯誤，於右列時間，匯款如右之金額至右列帳戶。 110年2月1日13:03 劉時維（另案偵辦中）之臺灣新光商業銀行帳號000-0000000000000號帳戶/20萬元 ⑴謝佩均（另案偵辦中）之合作金庫商業銀行000-0000000000000號帳戶/110年2月1日13:04/10萬元 ⑵盧君彥（另案偵辦中）之中國信託商業銀行帳號000-000000000000號帳戶/110年2月1日13:04/10萬元 被告之中信帳戶/110年2月1日13:06/5萬元、110年2月1日13:07/6萬2000元